---
title: "Genetische Trends mit RShiny basierend auf log-File"
date: "12.24.2021"
output: html_document
runtime: shiny
---

```{r setup, include=FALSE}
knitr::opts_chunk$set(echo = TRUE)
```

# Kontekt

Bei jeder Basis Verschiebung, jeweils während der Routine Zuchtwertschätzung von April, werden die genetische Trends zu Braunvieh Schweiz geliefert. Diese genetische Trends sind [hier](https://homepage.braunvieh.ch/genetische-trends/) ersichtlicht.

# Ziel dieses Dokument

Der Fachbereich Zuchtwertschätzung möchte eine kundenfreundlichere Ansicht für die genetische Trends via das Tools [RShiny](https://shiny.rstudio.com/) anbieten. Dieses Tools bitte nicht nur eine interaktivere Ansicht, sondern auch die Automatisierung der Herstellung von den genetische Trends, welche die Prozesse innerhalb vom Fachbereich Zuchtwertschätzung optimiert.

Die Veröffentlichung wird via gemietete Server stattfinden. Dort hat den Fachbereich Zuchtwertschätzung die Kontrolle über die Plattform und kann die nötigen Daten für die Applikation verschieben.

Anschliessend wird der Zuchtverband einen Link ermittelt, welches direkt auf ihre Webseite eingebettet werden kann. 

Diesen Dokument dient als Test.

# Ansicht via RShiny

```{r, message=FALSE, warning=FALSE, include=FALSE}
# Load requiered packages
library(dplyr)
library(ggplot2)
```

```{r, include=FALSE}
### # Extract information from the log-file
### # ------------------------------------------------------------------------------------------
# Path to the log-file to be readen
s_log_path <- "genTrend_scs_ym0.log"
# Read the file line-by-line
con <- file(description = s_log_path)
vec_log_result <- readLines(con = con)
close(con)

# Part to extract from the log-file
s_result_upper <- "Start: Genetische Trends nach Basisdefinitionen (ohne Geburtsjahre) berechnen"
s_result_lower <- "Ende: Genetische Trends nach Basisdefinitionen (ohne Geburtsjahre) berechnen"
n_index_upper <- grep(pattern = s_result_upper, vec_log_result, fixed = TRUE)
n_index_lower <- grep(pattern = s_result_lower, vec_log_result, fixed = TRUE)

# Exclude everything outside of result area
vec_log_result <- vec_log_result[n_index_upper:n_index_lower]

## Build search taggs
#tbl_search <- tibble::tibble(ExtractForBreed = c("BV/BS",
#                                                 "OB"),
#                             ExtractForTrait = c("scs",
#                                                 "scs"),
#                             SearchPatternStart = c(" --> Nur Tiere mit Rassecode BV oder BS",
#                                                    " --> Nur Tiere mit Rassecode OB"),
#                             SearchPatternEnd = c("Merkmal: scs (OB-Basis)",
#                                                  "Ende: Genetische Trends nach Basisdefinitionen (ohne Geburtsjahre) berechnen"),
#                             IndexOffsetStart = c(2,
#                                                  2),
#                             IndexOffSetEnd = c(-2,
#                                                -2))
# Read default parameter to search taggs or for the plot
s_par <- "DefaultParameter.txt"
tbl_search <- readr::read_delim(file = s_par, delim = ";")

# Extract the pattern
tbl_result <- NULL
#l_result <- NULL
for (idx in 1:nrow(tbl_search)){

  n_cur_trait_idx <- grep(pattern = tbl_search$SearchPatternStart[idx], vec_log_result, fixed = TRUE) + tbl_search$IndexOffsetStart[idx]
  n_end_cur_trait_idx <- grep(pattern = tbl_search$SearchPatternEnd[idx], vec_log_result, fixed = TRUE) + tbl_search$IndexOffSetEnd[idx]
  
  # Surch header
  s_header_result <- vec_log_result[n_cur_trait_idx-1]
  vec_header_result <- unlist(strsplit(s_header_result, split = "\\s+"))
  
  # Surch Breed
  vec_breed_result <- tbl_search$ExtractForBreed[idx]
  
  # Surch Trait
  vec_trait_result <- tbl_search$ExtractForTrait[idx]
  
  # Extract pattern with start and end from the tbl_search information
  for(lidx in n_cur_trait_idx:n_end_cur_trait_idx){
    
      s_cur_result <- vec_log_result[n_cur_trait_idx]
      vec_cur_result <- unlist(strsplit(s_cur_result, split = "\\s+"))
      # If available, remove empty vector at the beginning
      if(vec_cur_result[1]==""){
        vec_cur_result <- vec_cur_result[2:(length(vec_cur_result))]
      }
      
      # Vector to matrix
      mat_cur_result <- matrix(vec_cur_result, nrow = 1)
      colnames(mat_cur_result) <- vec_header_result
      
      # Matrix to tibble
      tbl_cur_result <- tibble::as_tibble(mat_cur_result)
      tbl_cur_result$Breed <- vec_breed_result
      tbl_cur_result$Trait <- vec_trait_result

      # Transform the typ
      tbl_cur_result[,"Geburtsjahr"] <- as.numeric(tbl_cur_result[,"Geburtsjahr"])
      tbl_cur_result[,"n_zw"] <- as.numeric(tbl_cur_result[,"n_zw"])
      tbl_cur_result[,"mean_zw"] <- as.numeric(tbl_cur_result[,"mean_zw"])


      # Extension
      if (is.null(tbl_result)){
        tbl_result <- tbl_cur_result
      } else {
        tbl_result <- dplyr::bind_rows(tbl_result, tbl_cur_result)
      }
      
      # Next step in the loop
      n_cur_trait_idx <- n_cur_trait_idx + 1

  }
  
  ## Create a list with different breed. Each breed has a different tibble
  #l_result <- NULL
  #for(bidx in 1:length(vec_breed_result)){
  #  l_result[[vec_breed_result[[bidx]]]] <- tbl_result
  #}
  ## To get information from a list
  ## l_result$OB$Geburtsjahr or l_result[["OB"]]["Geburtsjahr"]
  
}
```

```{r, echo=FALSE}
# RShiny
# Define UI --------------------------------------------------------------------
sidebarLayout(
  sidebarPanel(
    selectInput("Trait","Merkmal:",
                choices = c(unique(tbl_result$Trait))),
    selectInput("Breed","Rasse:",
                choices = c(unique(tbl_result$Breed)))
  ),
  mainPanel(
    plotOutput("plot")
  )
)

# Define server ----------------------------------------------------------------
# Output Plot
output$plot <- renderPlot({
  
  # Filter data based on selection criteria
  dfToUse <- tbl_result
  dfToUse <- dfToUse %>% filter(Trait == input$Trait)
  dfToUse <- dfToUse %>% filter(Breed == input$Breed)
  
  # Select Birth year to plot
  maxBY<-max(dfToUse[,"Geburtsjahr"])
  removeFirstBY <- tbl_search %>% filter(ExtractForBreed == input$Breed) %>% filter(ExtractForTrait == input$Trait) %>% select(FirstYearToPlot_ym)
  removeLastBY <- tbl_search %>% filter(ExtractForBreed == input$Breed) %>% filter(ExtractForTrait == input$Trait) %>% select(LastYearToPlot_ym)

  # Plot
  ggplot(data = dfToUse, mapping = aes(x = Geburtsjahr, y = mean_zw)) +
    geom_point(aes(size = n_zw), alpha = 1/3) +
    geom_smooth(se = TRUE, method="loess") +
    #coord_cartesian(xlim = c(maxBY-15, maxBY)) +
    coord_cartesian(xlim = c(maxBY-removeFirstBY, maxBY-removeLastBY)) +
    labs(x = "Year of birth", y = "Mean EBV") +
    ggtitle(paste("genetic Trend"))
})
```

# Zusammenfassung
"tbl_search" ist wie ein Parameter-File, wo die spezifische Info eingetragen werden. 
Mit dem wird aus dem genTrend_{trait}_ym0.log die Daten extrahiert und geplottet.

# Backlog: offene Punkte

* sind die genTrend_{trait}_ym0.log immer gleich aufgebaut ?
* genTrend_{trait}_ym0.log ist alles auf BS-Basis gestellt, für OB ?



```{r, echo=FALSE}
# Qualitas Logo auf Fusszeile
div(img(src = "www/Qualitas Logo dark bg-white square.png",
        alt = "Qualitas logo",
        height = "50px"),
    style="text-align: center;")
```